---
title: "Data Appendix"
author: "Jakub Żak"
format: html
editor: visual
---

```{r}
library(dplyr)
library(ggplot2)
library(readr)
```

```{r}
data_df <- read.csv("beauty.csv")
```

```{r}
data_tidy <- data_df %>%
   rowwise() %>%
  mutate(data_class = ifelse(
    any(c_across(starts_with("class")) == 1),
    as.integer(sub("^class", "", names(select(., starts_with("class")))[
      c_across(starts_with("class")) == 1])),
    NA_integer_)) %>%
  select(-starts_with("class")) %>%
  filter(!is.na(data_class)) %>%

print(data_tidy)
```

## Zadanie 2

```{r}
ggplot(data_tidy, aes(x = courseevaluation, y = profevaluation)) +
  geom_point(aes(color = factor(female))) +
  labs(title = "Zależność oceny profesora od oceny kursu", x = "Ocena kursu", y = "Ocena profesora", colour = "Płeć (0 - mężczyzna, 1 - kobieta)")
```

```{r}
ggplot(data_tidy, aes(x = courseevaluation, y = profevaluation)) +
  geom_point(aes(color = factor(tenured))) +
  labs(title = "Zależność oceny profesora od oceny kursu", x = "Ocena kursu", y = "Ocena profesora", colour = "Doświadczenie (0 - nie, 1 - tak)")
```

```{r}
ggplot(data_tidy, aes(x = courseevaluation, y = profevaluation)) +
  geom_point(aes(color = factor(minority))) +
  labs(title = "Zależność oceny profesora od oceny kursu", x = "Ocena kursu", y = "Ocena profesora", colour = "Mniejszość (0 - nie, 1 - tak)")
```

Wygląda na to, że tendencja jest taka sama niezależnie od płci, doświadczenia i należenia do mniejszości etnicznych.

## Zadanie 3

```{r}
ggplot(data_tidy) +
  geom_boxplot(aes(x = 1, y = beautymlowerdiv)) +
  geom_boxplot(aes(x = 2, y = beautymupperdiv)) +
  geom_boxplot(aes(x = 3, y = beautym2upper)) +
  labs(title = "Porównanie ocen beautymlowerdiv, beautymupperdiv i beautym2upper w zależności od płci profesora",
       x = "",
       y = "Ocena") +
  theme_minimal() +
  scale_x_continuous(breaks = c(1, 2, 3), labels = c("beautymlowerdiv", "beautymupperdiv", "beautym2upper"))

ggplot(data_tidy) +
  geom_boxplot(aes(x = 1, y = beautyflowerdiv)) +
  geom_boxplot(aes(x = 2, y = beautyfupperdiv)) +
  geom_boxplot(aes(x = 3, y = beautyf2upper)) +
  labs(title = "Porównanie ocen beautyflowerdiv, beautyfupperdiv i beautyf2upper w zależności od płci profesora",
       x = "",
       y = "Ocena") +
  theme_minimal() +
  scale_x_continuous(breaks = c(1, 2, 3), labels = c("beautymflowerdiv", "beautyfupperdiv", "beautyf2upper"))
```

Z powyższych wykresów wynika, że kobiety średnio oceniają profesorów wyżej

```{r}
ggplot(data_tidy) +
  geom_boxplot(aes(x = 1, y = beautymlowerdiv, colour = factor(female))) +
  geom_boxplot(aes(x = 2, y = beautymupperdiv, colour = factor(female))) +
  geom_boxplot(aes(x = 3, y = beautym2upper, colour = factor(female))) +
  labs(title = "Porównanie ocen beautymlowerdiv, beautymupperdiv i beautym2upper w zależności od płci profesora",
       x = "",
       y = "Ocena") +
  theme_minimal() +
  scale_x_continuous(breaks = c(1, 2, 3), labels = c("beautymlowerdiv", "beautymupperdiv", "beautym2upper"))

ggplot(data_tidy) +
  geom_boxplot(aes(x = 1, y = beautyflowerdiv, colour = factor(female))) +
  geom_boxplot(aes(x = 2, y = beautyfupperdiv, colour = factor(female))) +
  geom_boxplot(aes(x = 3, y = beautyf2upper, colour = factor(female))) +
  labs(title = "Porównanie ocen beautyflowerdiv, beautyfupperdiv i beautyf2upper w zależności od płci profesora",
       x = "",
       y = "Ocena") +
  theme_minimal() +
  scale_x_continuous(breaks = c(1, 2, 3), labels = c("beautymflowerdiv", "beautyfupperdiv", "beautyf2upper"))

```

U kobiet jest średnio większy "rozstrzał" ocen niż u mężczyzn. Kobiety też średnio wyżej oceniają profesorów kobiet.

```{r}
ggplot(data_tidy) +
  geom_boxplot(aes(x = 1, y = beautymlowerdiv, colour = factor(tenured))) +
  geom_boxplot(aes(x = 2, y = beautymupperdiv, colour = factor(tenured))) +
  geom_boxplot(aes(x = 3, y = beautym2upper, colour = factor(tenured))) +
  labs(title = "Porównanie ocen beautymlowerdiv, beautymupperdiv i beautym2upper w zależności od płci profesora",
       x = "",
       y = "Ocena") +
  theme_minimal() +
  scale_x_continuous(breaks = c(1, 2, 3), labels = c("beautymlowerdiv", "beautymupperdiv", "beautym2upper"))

ggplot(data_tidy) +
  geom_boxplot(aes(x = 1, y = beautyflowerdiv, colour = factor(tenured))) +
  geom_boxplot(aes(x = 2, y = beautyfupperdiv, colour = factor(tenured))) +
  geom_boxplot(aes(x = 3, y = beautyf2upper, colour = factor(tenured))) +
  labs(title = "Porównanie ocen beautyflowerdiv, beautyfupperdiv i beautyf2upper w zależności od płci profesora",
       x = "",
       y = "Ocena") +
  theme_minimal() +
  scale_x_continuous(breaks = c(1, 2, 3), labels = c("beautymflowerdiv", "beautyfupperdiv", "beautyf2upper"))
```

W tym przypadku nie potrafię wywnioskować nic, oprócz tego, że kobiety oceniają profesorów wyżej

```{r}
ggplot(data_tidy) +
  geom_boxplot(aes(x = 1, y = beautymlowerdiv, colour = factor(minority))) +
  geom_boxplot(aes(x = 2, y = beautymupperdiv, colour = factor(minority))) +
  geom_boxplot(aes(x = 3, y = beautym2upper, colour = factor(minority))) +
  labs(title = "Porównanie ocen beautymlowerdiv, beautymupperdiv i beautym2upper w zależności od płci profesora",
       x = "",
       y = "Ocena") +
  theme_minimal() +
  scale_x_continuous(breaks = c(1, 2, 3), labels = c("beautymlowerdiv", "beautymupperdiv", "beautym2upper"))

ggplot(data_tidy) +
  geom_boxplot(aes(x = 1, y = beautyflowerdiv, colour = factor(minority))) +
  geom_boxplot(aes(x = 2, y = beautyfupperdiv, colour = factor(minority))) +
  geom_boxplot(aes(x = 3, y = beautyf2upper, colour = factor(minority))) +
  labs(title = "Porównanie ocen beautyflowerdiv, beautyfupperdiv i beautyf2upper w zależności od płci profesora",
       x = "",
       y = "Ocena") +
  theme_minimal() +
  scale_x_continuous(breaks = c(1, 2, 3), labels = c("beautymflowerdiv", "beautyfupperdiv", "beautyf2upper"))
```

Tutaj też wygląda na to, że kobiety oceniają wszystkich profesorów wyżej niż mężczyźni.

## Zadanie 4

```{r}
ggplot(data_tidy, aes(x = age, y = beautyfupperdiv)) +
  geom_point() + 
  geom_smooth(method = lm, se = FALSE)

ggplot(data_tidy, aes(x = age, y = beautymupperdiv)) +
  geom_point() + 
  geom_smooth(method = lm, se = FALSE)
```

Im wyższy wiek profesora, tym niższa jego średnia ocena wyglądu (przynajmniej dla tej grupy oceniających)

## Zadanie 5

```{r}
ggplot(data_tidy, aes(x = age, y = profevaluation)) +
  geom_point() + 
  geom_smooth(method = lm, se = FALSE)
```

Wygląda na to, że średnio ocena profesora rośnie z jego wiekiem, ale nie jest to duża różnica

```{r}
ggplot(data_tidy, aes(x = age, y = courseevaluation)) +
  geom_point() + 
  geom_smooth(method = lm, se = FALSE)
```

Taki sam wniosek można wyciągnąć na temat kursu profesora.

## Zadanie 6

```{r}
ggplot(data_tidy, aes(x = beautyfupperdiv, y = courseevaluation)) +
  geom_point() + 
  facet_grid(~female) +
  geom_smooth(method = lm, se = FALSE)

ggplot(data_tidy, aes(x = beautymupperdiv, y = courseevaluation)) +
  geom_point() + 
  facet_grid(~female) +
  geom_smooth(method = lm, se = FALSE)
```

Widać, że ładny wygląd profesora ma pozytywny wpływ na ocenę jego kursy. Efekt ten jest wyraźniejszy dla profesorów płci męskiej.
