---
title: "Data Appendix"
author: "Jakub Żak"
format: html
editor: visual
---

```{r}
library(dplyr)
library(ggplot2)
library(readr)
```

```{r}
data_df <- read.csv("beauty.csv")
```

```{r}
data_tidy <- data_df %>%
   rowwise() %>%
  mutate(data_class = ifelse(
    any(c_across(starts_with("class")) == 1),
    as.integer(sub("^class", "", names(select(., starts_with("class")))[
      c_across(starts_with("class")) == 1])),
    NA_integer_)) %>%
  select(-starts_with("class")) %>%
  filter(!is.na(data_class)) %>%

print(data_tidy)
```

## Opis zmiennych

tenured - Zatrudnienie na stałe\
profnumber\
minority - Mniejszość\
age - Wiek profesora\
beautyf2upper - Ocena 10 do 1, 2. kobieta w wyższych klasach\
beautyflowerdiv - Ocena 10 do 1, kobieta w niższych klasach\
beautyfupperdiv - Ocena 10 do 1, kobieta w wyższych klasach\
beautym2upper - Ocena 10 do 1, 2. mężczyzna w wyższych klasach\
beautymlowerdiv - Ocena 10 do 1, mężczyzna w niższych klasach\
beautymupperdiv - Ocena 10 do 1, mężczyzna w wyższych klasach\
btystdave - Średnia z 6 skalaryzowanych ocen piękna\
btystdf2u\
btystdfl\
btystdfu\
btystdm2u\
btystdml\
btystdmu\
courseevaluation - Średnia ocena kursu\
didevaluation - Liczba wypełniających ankiety\
female - Kobieta = 1\
formal - Zdjęcie w krawacie - marynarce/bluzce\
fulldept - Całe wydziały miały zdjęcia na stronie internetowej\
lower - Kurs na niższych semestrach\
multipleclass - Równe 1, jeśli \>1 profesor uczy w wielu klasach\
nonenglish - Profesor mówiący w ojczystym języku innym niż angielski\
onecredit - Równe 1, jeśli kurs jednokredytowy\
percentevaluation - Procent oceniających\
profevaluation - Średnia ocena profesora\
students - Liczba studentów zapisanych na kurs\
tenuretrack - Na ścieżce do uzyskania stałego zatrudnienia = 1\
blkandwhite\
btystdva

```{r}
tenured_percent = sum(data_tidy$tenured == 1) / length(data_tidy$tenured) * 100
print(paste0("Zatrudnionych na stałe jest ", tenured_percent, "% a niezatrudnionych na stałe jest ", (100 - tenured_percent), "%"))
```

```{r}
minority_percent = sum(data_tidy$minority == 1) / length(data_tidy$minority) * 100
print(paste0("Mniejszości etnicznych jest ", minority_percent, "% a pozostałych osób jest ", (100 - minority_percent), "%"))
```

```{r}
ggplot(data = data_tidy, aes(x = age)) +
  geom_histogram(binwidth = 3, color = "blue", fill = "lightblue", alpha = 0.7) +
  labs(title = "Histogram wieku", x = "Wiek", y = "Ilość")
```

```{r}
female_percent = sum(data_tidy$female == 1) / length(data_tidy$female) * 100
print(paste0("Kobiet jest ", female_percent, "% a mężczyzn jest ", (100 - female_percent), "%"))
```

```{r}
formal_percent = sum(data_tidy$formal == 1) / length(data_tidy$formal) * 100
print(paste0("Osób ze zdjęciem w stroju formalnym jest ", formal_percent, "% a nieformalnym ", (100 - formal_percent), "%"))
```

```{r}
nonenglish_percent = sum(data_tidy$nonenglish == 1) / length(data_tidy$nonenglish) * 100
print(paste0("Profesorów mówiących w innym języku niż angielski jest ", nonenglish_percent, "% a pozostałych ", (100 - nonenglish_percent), "%"))
```

```{r}
ggplot(data = data_tidy, aes(x = profevaluation)) +
  geom_histogram(binwidth = 0.3, color = "blue", fill = "lightblue", alpha = 0.7) +
  labs(title = "Ilość danych ocen profesorów", x = "Ocena", y = "Ilość")
```

```{r}
ggplot(data = data_tidy, aes(x = students)) +
  geom_histogram(binwidth = 20, color = "blue", fill = "lightblue", alpha = 0.7) +
  labs(title = "Rozkład wielkości grup", x = "Ilość studentów w grupie", y = "Ilość grup z tą ilością studentów")
```
