---
title: "sprawozdanie"
output: html_document
date: "2024-01-16"
---

# Formaty danych i apache arrow

```{r}
# install.packages("arrow")
# install.packages("xml2")
# install.packages("haven")
# install.packages("jsonlite")
library(jsonlite) #dla plików .json
library(haven) #dla plików .sav
library(xml2) #dla plików .xml i .xsd
library(arrow)
library(dplyr)

```

## Zadanie 1: plik JSON

1.  Pobierz z serwisu Kaggle plik: <https://www.kaggle.com/datasets/rtatman/iris-dataset-json-version>
2.  Zapoznaj się z plikiem otwierając go w notatniku
3.  Wczytaj go (*fromJSON()*) i wyświetl parę pierwszych wierszy

```{r}
iris <- fromJSON("iris.json")
head(iris)
```

## Zadanie 2: .sav - pliki oprogramowania SPSS

1.  Wczytaj i wyświetl pierwsze wiersze pliku *health_control.sav*

```{r}
health_control <- read_sav("health_control.sav")
head(health_control)
```

## Zadanie 3: .csv .txt

1.  Wczytaj plik *example.txt (read.csv()).* Sprawdź jaki separator jest wykorzystywany w pliku. Ustaw parametr *na.strings.*
2.  Zapisz wczytane dane to pliku csv

```{r}
example <- read.csv("example.txt", na.strings = "")
write.csv(example, file = "example_zapisany1")
```

3.  Pojawiający się błąd wynika to z faktu że dane zostały zapisane z kolumną z numerami wierszy, jednak bez jej nazwy. W celu naprawy błędnu można na przykład ręcznie dodać nazwę kolumny edytując plik w notatniku, a następnie wczytać go z parametrem *row.names = 1.*
4.  Zapisz wczytany plik do formatu csv, pomijając indeksy wierszy (*write.csv(), ustaw row.names = FALSE*)
5.  Obejrzyj zapisany plik w notatniku

```{r}
write.csv(example, file = "example_zapisany2", row.names = FALSE)
```

## Zadanie 4: Pliki XML

XML to format danych oparty o znacznikil. Pliki tego typu można otworzyć np. notatnikim, w celu ręcznego przejrzenia pliku, gdyż dane zapisane są w formacie czytelnym dla ludzi.

1.  Korzystając z pakietu xml2 otwórz plik *cd_catalog.xml (xml_read())*
2.  Wypisz wszystkie tytuły filmów znajdujące się w pliku *(xml_find_all(data, "znacznik/znacznik_wewnatrz_znacznika/..."), xml_text())*
3.  Oblicz ile płyt znajduje się w pliku
4.  Oblicz sumę cen wszystkich płyt (*as.numeric()*)

```{r}
cd_catalog <- read_xml("cd_catalog.xml")

tytuly <- xml_text(xml_find_all(cd_catalog, "//TITLE"))
cat("Tytuły filmów:\n", tytuly, "\n\n")

ilosc_plyt <- length(xml_find_all(cd_catalog, "//CD"))
cat("Liczba płyt (CD):", ilosc_plyt, "\n\n")

ceny <- xml_text(xml_find_all(cd_catalog, "//PRICE"))
suma_cen <- sum(as.numeric(ceny), na.rm = TRUE)
cat("Suma cen wszystkich płyt:", suma_cen, "\n")
```

## Zadanie 5: Plik XML i weryfikowanie szablonem XSD

Często podczas pracy z plikami XML zachodzi poprawność zweryfikowania czy spełnia on wymagania strukturalne i semantyczne. Przydatne jest to na przykład gdy towrzymy funkcję operującą na plikach z różnych źródeł i nie chcemy aby niepoprawne pliki spowodowały błędy. Służą do tego pliki XSD

1.  Korzystając z funkcji xml_validate*()* spawdź czy plik books.xml jest zgodny z schematem
2.  Jeśeli występują jakieś problemy, otwórz plik xml (na przykład w notatniku) i dokonaj stosownych poprawek (jeżeli dodajesz jakieś dane, możesz wybrać dowolne wartości). Następnie przeprowadź walidację raz jeszcze.

```{r}
books <- read_xml("books.xml")
schemat <- read_xml("books.xsd")
validation <- xml_validate(books, schemat)
print(validation)
```

## Zadanie 6: Apache arrow vs in memory

Link do pobrania pliku do zadania (ok. 100MB)

<https://aghedupl-my.sharepoint.com/:u:/g/personal/bargaw_agh_edu_pl/EW4FURQwm5tDgfLARz1g_lkBEnLRR82DgZuGFS4qeyuLWw?e=hxxQam>

Zadanie ma na celu porównanie przetwarzania danych w różnych formatach przy użyciu różnych metod:

1.  Wczytaj dane z pliku *organizations-1000000.csv* przy pomocy funkcji *read.csv()*
2.  Wczytaj dane z pliku *organizations-1000000.csv* przy pomocy funkcji *open_dataset()*
3.  Zapisz plik csv w formacie *.parquet. W tym celu użyj funkcji* *write\_*dataset*()*. Jako *dataset* podaj obiekt z wczytanym plikiem csv z punktu 2. Jako *path* ścieżkę gdzie plik ma być zapisany, a fomat ustaw jako *"parquet"*
4.  Wczytaj plik utworzony w poprzednim punkcie (*open_dataset()*).
5.  Sprawdź ile miejsca w pamięci zajmuje każdy z wczytanych obiektów. Zmierz czas jaki jest potrzebny na każdy rodzaj wczytania danych.
6.  Porównaj ile miejsca na dysku zajmuje format csv, a ile parquet
7.  Spawdź ile wierszy danych zawiera analizowany plik csv

```{r}
start_time_read_csv <- Sys.time()
data_read_csv <- read.csv("organizations-1000000.csv")
end_time_read_csv <- Sys.time()
time_read_csv <- end_time_csv_read - start_time_csv_read

start_time_open_dataset <- Sys.time()
data_open_dataset <- open_csv_dataset("organizations-1000000.csv")
end_time_open_dataset <- Sys.time()
time_open_dataset <- end_time_open_dataset - start_time_open_dataset

start_time_parquet <- Sys.time()
write_dataset(data_open_dataset, path = "organizations.parquet", format = "parquet")
end_time_parquet <- Sys.time()
time_parquet <- end_time_parquet - start_time_parquet

start_time_read <- Sys.time()
data_read <- arrow::open_dataset("organizations.parquet")
end_time_read <- Sys.time()
time_read <- end_time_read - start_time_read

memory_csv <- object.size(data_read_csv)
memory_parquet <- object.size(data_open_dataset)
memory_parquet_saved <- object.size(data_read)

file_size_csv <- file.size("organizations-1000000.csv")
file_size_parquet <- file.size("organizations.parquet/part-0.parquet")

row_count_csv <- nrow(data_read_csv)

cat("1. Czas wczytywania danych z pliku CSV przy użyciu read_csv():", time_read_csv, "\n")
cat("2. Czas wczytywania danych z pliku przy użyciu open_dataset():", time_open_dataset, "\n")
cat("3. Czas zapisywania danych do pliku Parquet:", time_parquet, "\n")
cat("4. Czas wczytywania danych z zapisanego pliku Parquet:", time_read, "\n\n")

cat("5. Miejsce w pamięci zajmowane przez obiekty:\n")
cat("read_csv():", memory_csv, "bajtów\n")
cat("open_dataset():", memory_parquet, "bajtów\n")
cat("parquet:", memory_parquet_saved, "bajtów\n\n")

cat("6. Rozmiar plików na dysku:\n")
cat("CSV:", file_size_csv, "bajtów\n")
cat("Parquet:", file_size_parquet, "bajtów\n\n")

cat("7. Ilość wierszy w pliku CSV:", row_count_csv, "\n")

```

8.  Korzystając z pipe operator oblicz sumę danych z kolumny *Number_of_employees* dla każdego z 3 sposobów wczytywania danych. W przypadku plików otwartych z wykorzystaniem pakietu arrow najpierw należy wczytać dane: ... *select(col_name) %\>% collect() %\>% ...*
9.  Zmierz czas wykonania tych obliczeń

```{r}

oblicz_sume <- function(data) {
  data %>%
    select(Number_of_employees) %>%
    summarise(sum = sum(Number_of_employees, na.rm = TRUE)) %>%
    collect() %>%
    as.numeric()
}

start_time1 <- Sys.time()
suma_csv <- oblicz_sume(data_read_csv)
end_time1 <- Sys.time()
time1 <- end_time1 - start_time1

start_time2 <- Sys.time()
suma_arrow <- oblicz_sume(data_open_dataset)
end_time2 <- Sys.time()
time2 <- end_time2 - start_time2

start_time3 <- Sys.time()
suma_arrow_saved <- oblicz_sume(data_read)
end_time3 <- Sys.time()
time3 <- end_time3 - start_time3

cat("8. Suma danych z kolumny 'Number_of_employees':\n")
cat("data_read_csv:", suma_csv, "\n")
cat("data_open_dataset:", suma_arrow, "\n")
cat("parquet:", suma_arrow_saved, "\n\n")

cat("9. Czas wykonania obliczeń:\n")
cat("data_read_csv:", time1, "\n")
cat("data_open_dataset:", time2, "\n")
cat("parquet:", time3, "\n")
```

### Materiały dodatkowe:

Przykład wykorzystania Apache arrow do obsługi danych ważących 70GB: <https://arrow-user2022.netlify.app>

<https://arrow.apache.org>

<https://global.oup.com/us/companion.websites/9780190616397/resources/spss/>
